臺灣高雄地方法院交通事件裁定　　　　99年度交聲字第3407號
原處分機關　高雄市政府交通局
異　議　人
即受處分人　楚怡辰
上列受處分人因違反道路交通管理處罰條例案件，對於高雄市政
府交通局於民國99年12月6日所為之處分（原處分：高市交裁
32-1AF540594號），聲明異議，本院裁定如下：
    主  文
異議駁回。
    理  由
一、原處分意旨略以：異議人即受處分人楚怡辰（下稱異議人）
    所有車牌號碼9W-1281 號自用小客車（下稱系爭車輛），於
    民國99年9 月10日14時32分許，未依規定車種停放於台北市
    ○○街，經台北市停車管理工程處（下稱舉發機關）製單逕
    行舉發，嗣經原處分機關高雄市政府交通局（下稱原處分機
    關）以其違規事實明確，依道路交通管理處罰條例第56條第
    1 項第9 款，裁處異議人罰鍰新臺幣（下同）600 元等語。
二、異議意旨略以：峨嵋街108 號前雖為整排之機車停車格，但
    是位置旁設有汽車停車標示牌，明示週一至週日9 時至21時
    可停小型汽車每小時收費40元，應屬道路交通安全規則第
    112 條第1 項第15款之特別規定，故原處分機關以異議人未
    依車種停放裁處罰鍰600 元，顯有違誤，為此聲明異議，請
    求撤銷原處分等語。
三、按汽車駕駛人停車時，時間、位置、方式、車種不依規定者
    者，處新臺幣600 元以下1200元以下罰鍰，道路交通管理處
    罰條例第56條第1 項第9 款定有明文，又依同法第4 條第2
    項之規定，汽車駕駛人應依道路交通標誌標線號誌設置規則
    第190 條所規定之車輛停放線，所指示車輛駕駛人停放車輛
    之位置與範圍，停放車輛。
四、經查：
  (一)異議人所有之系爭車輛，於99年9 月10日14時32分許，未依
    規定車種停放於台北市○○街路旁機車停車格，經台北市停
    車管理工程處製單逕行舉發，嗣經原處分機關以其違規事實
    明確，依道路交通管理處罰條例第56條第1 項第9 款，裁處
    異議人罰鍰新臺幣600 元之事實，有違規查詢報表、原處分
    機關99年12月6 日高市交裁字第裁32-1AF540594號裁決書及
    舉發採證照片各1 份附卷可稽。
  (二)異議人雖自承其於上開時、地將系爭車輛停於機車停車格上
    ，惟主張該機車停車格旁邊另立有標示牌指示週一至週日9
    時至21時可停小型汽車每小時收費40元云云。惟查，依異議
    人所提出之現場照片，及臺北市停車管理工程處100 年1 月
    13日北市停管字第10030087500 號函所附之該標示牌照片2
    紙觀之，該處雖有一上繪有汽車圖樣並載有「週一至週日09
    ：00- 21：00每小時40元」之標示牌1 座，然該標示牌所設
    立之位置，係於該路段汽車停車格與機車停車格交界處，且
    該告示牌係立於汽車停車格起始位置，告示牌後均為汽車停
    車格，足顯該告示牌係為說明其後所繪製之汽車停車格收費
    之時間及計價標準，與附近之機車停車格並無干係，亦無使
    人誤認該附近之機車停車格，係可供汽車停放之虞，故異議
    人指稱，其所停放之機車停車格，已特別規定於每日9 時至
    21時可停放汽車，無足可採。
五、綜上所述，異議人所有之系爭車輛，於上揭時、地未依規定
    車種停放之違規事實明確，原處分機關依據道路交通管理處
    罰條例第56條第1 項第9 款，裁處異議人罰鍰600 元，核與
    法並無不合，本件異議人之異議為無理由，應予駁回。
六、據上論結，應依道路交通案件處理辦法第18條，裁定如主文
    。
中    華    民    國   100    年    3     月    7    日
                     交通法庭  法  官  鄭  瑋
以上正本證明與原本無異。
如不服本裁定，應於收受送達後5日內向本院提出抗告狀。
中    華    民    國   100    年    3     月    8     日
                                   書記官  蔡佩珊